# 请教陈版，集团内公司在提前点价交易情况下，存货减值测试相关问题?

提问人：随 风 到天涯 时间：2022-06-28 16:17:40
背景背景：： （ 1 ）A股份公司是一家从事铜矿采选、冶炼和贸易的集团型上市公司，B、C、D为旗下铜冶炼企业；H为旗下贸易平台,负责集团内主要产成品电解铜销售、大宗原料采购和部分外部贸易业务。A股份公司内部单位之间交易采取市场化原则，在考核时给各子公司较大的自主权。 铜产品作为强流通性的大宗商品，作价采用点价模式（提前或延后都有）或月均价方式结算均比较普遍。以往，向B、C、D等冶炼厂向贸易公司H销售采用月均价或交货日点价方式较多。 2022 年，B、C、D等冶炼厂向贸易公司H销售采用提前点价情况增多。 （ 2 ）由于以往内部单位销售结算采用月均价或交货日点价方式较多，在资产负债表日进行存货减值测试时，由股份公司A下发减值测试模板，价格采用资产负债表日当日上海期货交易所价格作为减值测试的基准价格，在编制合并报表时，不对存货减值测试结果进行特殊处理。 2022 年，B、C、D等冶炼厂向贸易公司H销售采用提前点价数量增多；冶炼厂B、C、D资产负债表日的存货数量大部分已经被提前点价，提前锁定了价格。 冶冶 炼 厂提厂提 议 在在减减 值测试时 ，，期末存期末存 货 数量在已点价数量范 围 之内的之内的，，按照提前点价 锁 定的价格作 为 减减 值测试 的基准价格，，未未 锁 定价格采用市 场 价格作价格作 为 基准基准进 行行减减 值测试 。。 股份公司现在考虑是否要根据冶炼企业建议调整存货减值操作的具体细则，如调整股份公司内部要保证操作的一致性。现征求审计机构的意见。 问题 ：： （ 1 ）按照冶炼企业的建议，A股份公司下属各家企业在进行存货减值测试时，对于因内部交易提前锁定价格的存货，按照已锁定价格进行减值测试是否更合理？ （ 2 ）如采用（ 1 ）中的存货减值测试方法，在A股份公司合并层面是否需要进行特殊处理？

回答人：chenyiwei
不建议在减值测试中引入点价因素，建议按资产负债表日市场价格直接作为可变现净值确定依据。主要考虑：
1 、内部点价的原则可能不清晰，存在关联方之间利益输送可能；
2 、铜本身是有活跃市场的大宗商品，资产负债表日的市场价格是其可变现净值确定的最佳依据。虽然准则规定“为执行销售合同或者劳务合同而持有的存货，其可变现净值应当以合同价格为基础计算”，但鉴于存货的强流动性和金融属性，事实上无法识别特定的“为特定合同而持有的存货”。